臺灣臺北地方法院交通事件裁定　　　 100年度交聲字第1177號
原處分機關　臺北市交通事件裁決所
異　議　人
即受處分人　陳立國
上列異議人即受處分人因違反道路交通管理處罰條例案件，對於
臺北市交通事件裁決所於100 年5 月16日所為之北市裁罰字第裁
22-CG0000000號處分（原處分案號：北市警交字第CG0000000 號
），聲明異議，本院裁定如下：
    主  文
異議駁回。
    理  由
一、按汽車駕駛人轉彎時，在多車道左轉彎，不先駛入內側車道
    者，除處新臺幣（下同）600 元以上1,800 元以下罰鍰外，
    並予記違規點數1 點，道路交通管理處罰條例第48條第1 項
    第4 款、第63條第1 項第1 款分別定有明文。
二、原處分意旨略以：異議人即受處分人陳立國於民國100 年2
    月1 日12時37分許，駕駛車牌號碼：8K—0838號自用一般小
    貨車，行經新北市○○區○○路一段與中興路口時，因「在
    多車道左轉彎，不先駛入內側車道」之違規，而遭新北市政
    府警察局警員舉發，並填製北市警交字第CG0000000 號通知
    單，異議人於應到案期間內提出申訴，嗣經原處分機關依道
    路交通管理處罰條例第48條第1 項第4 款、第63條第1 項第
    1 款規定，違反道路交通管理事件統一裁罰基準及處理細則
    第41條、第43條、第44條、第67條規定裁處異議人罰鍰600
    元，並記違規點數1 點。
三、本件異議意旨略以：伊由新台五路右轉大同路，不久即看到
    有「藍色三線道告示牌」，伊本欲於中興路口左轉，故始終
    駛於內側車道，而從前述告示牌處一路下來數十公尺距離就
    只有內外2 線道，直至距離路口處前約5 公尺才由內側車道
    再分出中間車道，但該處的道路標線卻與前述的告示牌所載
    不符，是內側與中間車道為左虛右實雙線，導致伊始終行駛
    於內側車道，卻於接近路口處因道路標示前後不一致，讓伊
    誤以為是該路口因左轉至大同路之交通需求量而分出內側及
    中間車道皆可左轉，且恰巧該路口之左轉與直行燈號又是同
    時亮著綠燈，伊始於中間車道左轉，為此聲明異議及請求撤
    銷原處分云云。
四、經查：
  (一)本件異議人確實有於100 年2 月1 日12時37分，駕駛車牌號
    碼：8K—0838號自用一般小貨車，行經新北市○○區○○路
    一段與中興路口時，有在多車道之中間車道行進時，即由中
    間車道逕行左轉中興路，而遭警員舉發等情，此為異議人所
    不爭執（見聲明異議狀所載），並有卷附臺北市政府警察局
    舉發違反道路交通管理事件通知單1 份、新北市政府警察局
    100 年4 月13日北警交字第1000056859號函1 份及舉發違規
    照片2 張可稽，是此部分事實，堪以認定。
  (二)又依異議人具狀陳明：伊是由新台五路右轉大同路，不久即
    看到有「藍色三線道告示牌」等語，且觀諸異議人所提出告
    示牌照片已明顯指示用路人前方行進路線道將區○○○ ○道
    ，最內側車道是左轉車道、中間車道及外側車道均為直行車
    道，佐以本案舉發照片內容，大同路1 段靠近中興路口之最
    內側車道路面處以白色箭頭標示為左轉專用道，中間兩車道
    以白色箭頭標示為直行車道，則依此情觀之，相關交通單位
    應已清楚明白標示本案交岔路口之行進方向，且該標誌設置
    之處所甚為明顯、清楚，容易為汽車駕駛人發現、查知在該
    路段若欲左轉駛往中興路口，是應先駛入內側左轉專用車道
    ，嗣駛至路口後再行左轉甚明。另依異議人既領有駕駛執照
    ，並參與交通運作，對於標誌規範內容當知悉甚詳，是即便
    如異議人所稱有誤進入中間車道之情事，異議人仍應於交岔
    路口處依照中間車道標誌指示往前直行，實不得執意在該路
    口處左轉中興路，是異議人所辯不足採信，異議人確實有於
    前開時、地，駕駛車輛在多車道左轉彎，不先駛入內側車道
    ，即行左轉之違規，甚為明確。
  (三)綜上所述，異議人確實有本件違規情事，原處分機關依道路
    交通管理處罰條例第48條第1 項第4 款、違反道路交通管理
    事件統一裁罰基準表之規定裁處受處分人罰鍰600 元，並依
    同條例第63條第1 項第1 款之規定，記違規點數1 點，，並
    無不當。本件異議為無理由，應予駁回。
五、據上論斷，應依道路交通案件處理辦法第18條，裁定如主文
    。
中    華    民    國   100    年    7     月    20    日
                              臺灣臺北地方法院交通法庭
                                      法  官  賴淑美
以上正本證明與原本無異。
如不服本裁定，應於裁定送達後5 日內向本院提出抗告狀。
                                      書記官  許翠燕
中    華    民    國   100    年    7     月    20    日